臺灣新北地方法院刑事判決
111年度簡上字第346號
上  訴  人  
即  被  告  江定勝



上列上訴人即被告因竊盜案件，不服本院中華民國111年8月18日
111年度簡字第2354號第一審簡易判決（聲請簡易判決處刑案號
：111年度偵字第12420號），提起上訴，本院管轄第二審之合議
庭判決如下：
    主  文
上訴駁回。
    理  由
一、本案經本院審理結果，認原審以被告江定勝係犯刑法第320
    條第1項之竊盜罪，並依刑事訴訟法第449 條第1 項前段、
    第3項、第454 條第2 項、第41條第1項前段等規定逕以簡易
    判決處刑，量處被告拘役30日，並諭知易科罰金之折算標準
    ，其認事用法及量刑均無不當，應予維持並引用原審簡易判
    決書（含聲請書）記載之事實、證據及理由（詳如附件）。
二、被告具狀上訴意旨略以：伊已知悔改，原審量刑過重，請求
    從輕量刑等語（本院卷第62頁）。
三、然按刑之量定，為求個案裁判之妥當性，法律賦予法院裁量
    之權，量刑輕重，屬為裁判之事實審法院得依職權自由裁量
    之事項，苟其量刑已以行為人之責任為基礎，並斟酌刑法第
    57條各款所列情狀，在法定刑度內，酌量科刑，如無偏執一
    端，致明顯失出失入情形，上級審法院即不得單就量刑部分
    遽指為不當或違法。原審以行為人之責任為基礎，審酌被告
    不思循正當途徑獲取財物，反企圖不勞而獲，任意竊取他人
    所有之財物，顯然欠缺尊重他人財產權之觀念，所為殊非可
    取，兼衡其前有多次竊盜前科而素行不佳、年近八旬之年歲
    、智識程度、無業、家庭經濟狀況勉持，暨其犯罪之動機、
    目的、手段、竊取財物之價值及竊得之物品業已返還被害人
    暨被告犯後坦承犯行，態度尚佳等一切情狀，量處被告拘役
    30日，業已參酌本案量刑上所應參酌之各項情狀，而在被告
    所為犯行之責任基礎下科刑，認事用法並無不合，量刑亦難
    遽認失入，自無從認原審量刑有何明顯過重而違反比例原則
    之處，是本件被告上訴顯無理由，應予駁回。
據上論斷，應依刑事訴訟法第455 條之1 第1 項、第3 項、第36
8 條、第373 條，判決如主文。
本案經檢察官范孟珊聲請簡易判決處刑，經檢察官詹啟章到庭執
行職務。
中    華    民    國   111    年    12    月    21    日
                  刑事第十九庭  審判長法  官  許博然
　　　　　　　　　　　　　　　　　　　
　　　　　　　　　　　　　　　　　　　法  官  洪韻婷
　　　　　　　　　　　　　　　　　　　
　　　　　　　　　　　　　　　　　　　法  官  莊婷羽
　　　　　　　　　　　　　　　　　　　
不得上訴。
========================================================
【附件】
〈原審簡易判決〉
臺灣新北地方法院刑事簡易判決
111年度簡字第2354號
聲  請  人  臺灣新北地方檢察署檢察官
被      告  江定勝

上列被告因竊盜案件，經檢察官聲請以簡易判決處刑（111年度
偵字第12420號），本院判決如下：
    主  文
江定勝竊盜，處拘役參拾日，如易科罰金，以新臺幣壹仟元折算
壹日。
    事實及理由
一、本件犯罪事實、證據及所犯法條，均引用如附件檢察官聲請
    簡易判決處刑書之記載。
二、爰以行為人之責任為基礎，並審酌被告不思循正當途徑獲取
    財物，反企圖不勞而獲，任意竊取他人所有之財物，顯然欠
    缺尊重他人財產權之觀念，所為殊非可取，兼衡其前有多次
    竊盜前科而素行不佳、年近八旬之年歲、智識程度、無業、
    家庭經濟狀況勉持，暨其犯罪之動機、目的、手段、竊取財
    物之價值及竊得之物品業已返還被害人暨被告犯後坦承犯行
    ，態度尚佳等一切情狀，量處如主文所示之刑，並諭知易科
    罰金之折算標準，以資懲儆。
三、依刑事訴訟法第449條第1項前段、第3項、第454條第2項，
    刑法第320條第1項、第41條第1項前段，刑法施行法第1條之
    1第1項，逕以簡易判決處刑如主文。
四、如不服本判決，得自收受送達之日起20日內向本院提出上訴
    狀，上訴於本院第二審合議庭（須附繕本）。
本案經檢察官范孟珊聲請以簡易判決處刑。　　　
中    華    民    國    111   年     8     月    18   日
                  刑事第二十六庭  法  官  徐蘭萍
上列正本證明與原本無異。
                                  書記官　吳宜遙
中　　華　　民　　國　　111 　年　　8 　　月　　18　　日
附錄本案論罪科刑法條全文：
中華民國刑法第320條第1 項
意圖為自己或第三人不法之所有，而竊取他人之動產者，為竊盜
罪，處5年以下有期徒刑、拘役或50萬元以下罰金。

〈原審簡易判決附件〉　　　
臺灣新北地方檢察署檢察官聲請簡易判決處刑書　
111年度偵字第12420號
　　被　　　告　江定勝　男　77歲（民國00年0月00日生）
　　　　　　　　　　　　住臺北市○○區○○路0段00巷00號
　　　　　　　　　　　　居新北市○○區○○路0段000巷00號2樓
　　　　　　　　　　　　國民身分證統一編號：Z000000000號
上列被告因竊盜案件，業經偵查終結，認為宜聲請以簡易判決處
刑，茲將犯罪事實及證據並所犯法條分敘如下：
　　　　犯罪事實
一、江定勝意圖為自己不法之所有，於民國110年10月28日10時4
    4分許，在新北市○○區○○路0段00號前，徒手竊取顏東耀所有
    放置在機車手把之黑白色皮革手套1雙（價值新臺幣3000元
    ），得手後隨即離去。嗣顏東耀於同日12時許發現上開財物
    遭竊，報警處理，經警調閱監視器畫面，於同年10月29日13
    時許通知江定勝到案，並扣得上開手套1雙（業已發還顏東
    耀）。
二、案經顏東耀訴由新北市政府警察局海山分局報告偵辦。
　　　　證據並所犯法條
一、上開犯罪事實，業據被告江定勝於警詢及偵查中坦承不諱，
    核與告訴人顏東耀於警詢時之指訴情節相符，復有新北市政
    府警察局海山分局扣押筆錄、扣押物品目錄表、贓物領據目
    錄表各1份、監視器光碟1片及監視器錄影畫面暨扣案物照片
    10張在卷可稽，是其犯嫌已堪認定。
二、核被告所為，係犯刑法第320條第1項之竊盜罪嫌。
三、依刑事訴訟法第451條第1項聲請逕以簡易判決處刑。
　　此　　致
臺灣新北地方法院
中　　華　　民　　國　 111　　年　　5 　　月　　2 　　日
　　　　　　　　　　　　　　　檢　察　官  范孟珊